

LISANDRO BIGI

DESARROLLADOR FRONT-END

PERFIL

Hola! Soy de Córdoba, Argentina. Soy Desarrollador Front-end Antropólogo.

Tengo experiencia profesional trabajando en proyectos con: React | Vue.is | HTML | CSS | JavaScript | TypeScript | Git | Node.js | Wordpress, entre otras tecnologías. Tengo un nivel avanzado del idioma inglés.

Me interesa todo lo que es Desarrollo Web Front-end, Diseño Web, Diseño de Interfaces (UI), Experiencia de Usuario (UX), Web3, APIs, Full-Stack.

CONTACTO

+54 9 351 631 9690



bigilisandro@gmail.com



Córdoba, Argentina

HABILIDADES



















EXPERIENCIA

INCLUIT. Desarrollador React

JUN 2022 - PRESENTE

Actualmente trabajando para la empresa iDocket en el desarrollo de una plataforma UCMS usando React.

KICKSTA. Desarrollador Front-end

MAY 2021 - JUN 2022

Desarrolle servicios para esta empresa de producto de Estados Unidos con las tecnologías de Vue.js y JavaScript en general.

PENGYI LABS, Desarrollador Front-end

JUN 2019 - JUL 2021

Trabajé para una empresa de software de Costa Rica con proyectos en Vue y React para clientes de todo el mundo. También en trabajos con Wordpress y Node.js.

EDUCACIÓN

EDUCATIONIT. Blockchain Ethereum Solidity MAY 2022 - AGO 2022

VUE MASTERY, Vue.js Learning Platform DEC 2020 - DEC 2021

CODERHOUSE, React.is

FEB 2020 - JUN 2020

ACAMICA. Desarrollo Web Full Stack

NOV 2019 - JUN 2020

CODERHOUSE. Diseño UX/UI

MAY 2020 - SEP 2020

FFyH - UNC, Licenciatura en Antropología

FEB 2013 - MAR 2020

CODERHOUSE, Diseño Web

OCT 2019 - DIC 2019

